【裁判字號】    99,小上,11
【裁判日期】    990618
【裁判案由】    返還墊款
【裁判全文】
臺灣彰化地方法院民事裁定  99年度小上字第11號
上  訴  人  行政院衛生署豐原醫院
法定代理人  甲○○
被上訴人    乙○○○○○○○○○
                        1樓
上列當事人間請求返還墊款事件，上訴人對於本院中華民
國99年4月19日第一審判決，提起上訴，本院裁定如下：
    主  文
上訴駁回。
第二審訴訟費用新台幣壹仟伍佰元由上訴人負擔。
    理  由
一、按對於小額程序之第一審裁判上訴，非以其違背法令為理由
    ，不得為之；至其上訴狀應記載上訴理由，表明下列各款事
    項：(一)原判決所違背之法令及其具體內容。(二)依訴訟資料可
    認為原判決有違背法令之具體事實。又當事人於第二審程序
    不得提出新攻擊或防禦方法，但因原法院違背法令致未能提
    出者，不在此限，民事訴訟法第 436條之24第2項、第436條
    之25、第436條之28分別定有明文。另依同法第436條之32第
    2項準用第468條及第469條第 1款至第5款規定，判決不適用
    法規或適用不當者，為違背法令，其中判決有同法第 469條
    第1款至第5款所列各款情形之一者，為當然違背法令。是當
    事人於小額訴訟程序提起上訴，如依民事訴訟法第 468條規
    定，以第一審判決有不適用法規或適用法規不當為理由時，
    其上訴狀或理由書應有具體之指摘，並揭示該法規之條項或
    其內容。若係成文法以外之法則，應揭示該法則之旨趣。倘
    為司法院解釋或最高法院之判例，則應揭示該判解之字號或
    其內容。如以民事訴訟法第469條第1款至第5款所列各款情
    形為理由時，其上訴狀或理由書，應揭示合於該條款之事實
    。上訴狀或理由書如未依此項方法表明，或其所表明者，顯
    與上開法條規定之情形不相合時，即難認已對於小額程序第
    一審判決之違背法令有具體之指摘，其上訴自難認為合法。
二、上訴意旨略以：被上訴人廖崇仁即全工能油漆行，於民國（
    下同）93年至94年間承攬上訴人院區防水抓漏工程，完工後
    開立保固書（保固期間93年10月20日至97年9月18日），於
    保固期間發生被上訴人應履行保固義務之事，經上訴人電話
    及函文通知皆未獲置理，上訴人無奈之餘只得委由其他工程
    行處理，受有相當於保固維護費用新台幣（下同）37,000元
    損害，上訴人於最後之保固期日1年內起算，分別在98年6月
    30 日以存證信函請求，並於98年11月23日聲請發支付命令
    經被上訴人異議後起訴在案，依民法第129條第1項第1款時
    效因請求而中斷，上訴人於時效中斷後之6個月內按民法第
    130條起訴，即生有中斷時效之效果，原審仍認有罹於時效
    ，求為判決(1)原判決廢棄。(2)被上訴人應給付被上訴人37,
    000元。(3)第一、二審之訴訟費用由被上訴人負擔等語。
三、查上訴人前揭上訴理由，無非係爭執本院99年度彰小字第58
    號判決之事實認定，並未對該判決具體指摘有何違背法令情
    事，或指明違反之法令條項抑或其內容。況原審之判決，核
    屬取捨證據、認定事實之職權行使，並無判決不適用法規或
    適用不當可言，或有民事訴訟法第469條第1款至第5款所列
    情形等違背法令之情事。故上訴人上訴意旨並未表明原判決
    所違背之法令及其具體內容，及依訴訟資料可認為原判決有
    違背法令之具體事實，亦未敘明係因原法院違背法令致其未
    能提出前揭防禦情詞，依民事訴訟法第436條之28條規定，
    亦不得提出此新攻擊或防禦方法。是依首揭說明，上訴人之
    上訴為不合法，應予駁回。
四、結論：本件上訴為不合法，依民事訴訟法第436條之32第2項
    、第444條第1項前段、第95條、第78條，裁定如主文。
中    華    民    國    99    年    6     月    18    日
                  民事第二庭   審判長法  官  邱月嬌
                                     法  官  施錫揮
                                     法  官  李言孫
以上正本係照原本作成。
本裁定不得抗告。
中    華    民    國    99    年    6     月    22    日
                                     書記官  詹國立

司法院資訊處製作；財團法人民間司法改革基金會備份。
